sk-SK: Typ zasklenia: Dvojsklo; Jednosklo; Trojité sklo; Iné
el: Τύπος υάλωσης: Διπλό τζάμι; Μονό τζάμι; Τριπλό τζάμι; Άλλο
bg-BG: Вид стъклопакет: Двойно стъкло; Единично стъкло; Тройно стъкло; Други
hu: Üvegezés típusa: Dupla; Szimpla; Tripla; Egyéb
fi: Lasitustyyppi: Kaksoislasitettu; Yksilasitettu; Kolmoislasitettu; Muu
ja: ガラスの種類: ダブルペイン; シングルペイン; トリプルペイン; その他
hr-HR: Vrsta ostakljenja: Dvostruki sloj; Jednostruki sloj; Trostruki sloj; Ostalo
ko: 유리끼움 방식: 이중창; 단일창; 삼중창; 기타
ru: Тип остекления: Двойное стекло; Одно стекло; Тройное стекло; Другое
ro-RO: Tip de geam: Panou dublu; Un singur panou; Cu trei panouri; Altele
pl: Typ przeszklenia: Podwójna szyba; Pojedyncza szyba; Potrójna szyba; Inne
sv: Typ av glasning: Tvåglasisolerruta; Enkelglas; Treglasisolerruta; Övrigt
cs: Typ zasklení: Dvě tabule; Jedna tabule; Tři tabule; Jiné
pt-BR: Tipo de envidraçamento: Vidro duplo; Vidro simples; Vidro triplo; Outro
th: ประเภทกระจก: บานหน้าต่างคู่; บานหน้าต่างเดียว; สามบานหน้าต่าง; อื่นๆ
zh-TW: 窗用玻璃類型: 雙層玻璃; 單層玻璃; 三層玻璃; 其他
tr: Glaze Tipi: Çift bölmeli; Tek bölmeli; Üç bölmeli; Diğer
nb: Glasseringstype: Dobbeltrute; Enkeltrute; Trippelrute; Annet
sl-SI: Vrsta zasteklitve: Dvojna zasteklitev; Enojna zasteklitev; Trojna zasteklitev; Drugo
zh-CN: 玻璃类型: 双层玻璃; 单层玻璃; 三层玻璃; 其他
en: Glazing type: Double-pane; Single-pane; Triple-pane; Other
vi: Loại cửa kính: Hai tấm; Đơn tấm; Ba tấm; Khác
da: Rudetype: Dobbelt rude; Enkelt rude; Tredobbelt rude; Andet
lt-LT: Stiklinimo tipas: Dvigubas stiklas; Viengubas stiklas; Trigubas stiklas; Kita
pt-PT: Tipo de envidraçamento: Vidro insulado; Vidro não insulado; Vidro triplo; Outro
it: Tipo di vetro: Doppio vetro; Vetro singolo; Triplo vetro; Altro
fr: Type de vitrage: Double panneau; Panneau unique; Triple panneau; Autre
nl: Beglazingstype: Dubbel glas; Enkel glas; Driedubbel glas; Andere
de: Verglasungsart: Doppelverglasung; Einfachverglasung; Dreifachverglasung; Sonstiges
es: Tipo de acristalamiento: Doble panel; Panel único; Triple panel; Otros